臺灣臺中地方法院民事裁定
111年度中簡聲字第29號
聲  請  人  周群美  
相  對  人  羅雅云  
            葉品妤  
上列當事人間停止執行事件，本院裁定如下：
    主    文
聲請人供擔保新臺幣參仟捌佰貳拾伍元後，本院111年度司執字
第28075號清償債務強制執行事件之強制執行程序，於本院111年
度中簡字第790號債務人異議之訴事件裁判確定、和解、撤回起
訴前，應暫予停止。
    理    由
一、按有回復原狀之聲請或提起再審或異議之訴，或對於和解為
    繼續審判之請求，或提起宣告調解無效之訴，撤銷調解之訴
    ，或對於法院依強制執行法第4條第1項第5款之裁定提起抗
    告時，法院依必要情形，或依聲請定相當並確實擔保，得為
    停止強制執行之裁定，強制執行法第18條第2項定有明文。
    又法院依強制執行法第18條第2項規定擔保金額而准許停止
    強制執行之裁定者，該項擔保係備供債權人因停止執行所受
    損害之賠償，其數額應依標的物停止執行後，債權人未能即
    時受償或利用該標的物所受之損害額，或其因另供擔保強制
    執行所受之損害額定之，非以標的物之價值或其債權額為依
    據，最高法院91年度台抗字第429號裁定意旨足供參照。
二、本件聲請人以其已向本院提起債務人異議之訴為由，具狀聲
    請停止本院111年度司執字第28075號清償債務強制執行事件
    （下稱系爭執行事件）關於如附表所示不動產（下稱系爭不
    動產）所為之強制執行程序。經查：
  ㈠相對人持本院110年度司促字第35823號支付命令及確定證明
    書為執行名義，向本院民事執行處聲請對系爭不動產為強制
    執行，現由本院民事執行處以系爭執行事件受理中並即將查
    封系爭不動產，是系爭強制執行之程序尚未終結，而聲請人
    業已對相對人提起債務人異議之訴，現由本院審理中等情，
    業經本院依職權調取系爭執行事件卷宗及本院111年度中簡
    字第790號債務人異議之訴卷宗查閱屬實，經核認聲請人聲
    請停止系爭強制執行程序，於法尚無不合。又為確保相對人
    因聲請人聲請停止強制執行不當可能遭受之損害得獲賠償，
    並兼顧兩造之權益，本院依聲請人之聲請，許其提供相當並
    確實之擔保，停止強制執行。
  ㈡至聲請人應提供之擔保金，依前揭說明，本院酌定擔保金額
    時，應僅斟酌相對人未能即時受償所受之損害額定之；本院
    審核上開強制執行案卷結果，本件相對人所聲請強制執行之
    債權額分別為新臺幣（下同）13,500元、13,500元，共計27
    ,000元，則相對人因停止執行所受之損失，即應為相對人遲
    延收取，上開執行債權之期間內，依債權數額按週年利率百
    分之5計算法定遲延利息之損害。
  ㈢本件聲請人所提起之債務人異議之訴事件，依其訴訟標的金
    額應適用簡易程序，且未逾民事訴訟法第466條第1項所定數
    額，屬不得上訴第三審之事件，至二審判決即告終結，其期
    間可推定為2年10個月（參照各級法院辦案期限實施要點第2
    條規定，民事簡易程序第一審審判案件期限10個月、民事第
    二審審判案件期限2年），依此計算，則相對人因停止強制
    執行未能即時受償之可能損害金額為3,825元（計算式：27,
    000元×5％×（2年＋10/12）＝3,825元，元以下4捨5入），是本
    院認為聲請人應供擔保之擔保金額以3,825元為適當。
三、依強制執行法第18條第2項裁定如主文。 
中　　華　　民　　國　　111 　年　　3 　　月　　24　　日
                  臺灣臺中地方法院臺中簡易庭
                                  法　官　吳蕙玟
以上正本係照原本作成。　　　　　　　　　　　　　　　　　
如不服本裁定，應於送達後十日內，向本院提出抗告狀並表明抗
告理由，如於本裁定宣示後送達前提起抗告者，應於裁定送達後
十日內補提抗告理由書（須附繕本）。
中　　華　　民　　國　　111 　年　　3 　　月　　24　　日
                                  書記官  楊思賢
附表：
編 號 土地坐落    面積 權利範圍  縣市 鄉鎮市區 段 地號 平方公尺  1 臺中市 西屯區 上石碑 541 52241 100000分之75 

編號 建號 基地座落 ------------ 建物門牌 建築式樣主要建築材料及房屋層數 建物面積 (平方公尺)  權利 範圍     樓層 面積 合計 附屬建物主要建築材料及用途  1 17678 臺中市○○區○○○段000地號 ------------ 臺中市○○區○○路00號11樓之5 住家用、15層鋼筋混凝土造 11層： 102.29 合計： 102.29 陽台14.2 全部  備考 共有部分18529建號面積94016.05平方公尺持分100000分之75